

SAMUEL GARCIA LABRA

Software Developer

CONTACTO

polilabra@gmail.com 🖂

+52 5521889209

Ciudad de México

Sitio Web

EDUCACIÓN

Ingeniería Comunicaciones y Electrónica

> IPN ESIME ZACATENCO 2017 - 2024

SKILLS

Java, JavaScript, HTML, CSS Python, PHP, C++, SQL Flutter Git, GitHub VS Code, IntelliJ, Eclipse Chrome Dev Tools Figma UX / UI

APTITUDES

Autoaprendizaje Flexibilidad Innovación Análisis Trabajo en equipo

PERFIL

Ingeniero en Comunicaciones y Electrónica especializado en Computación.

Mi objetivo es convertirme en desarrollador de software. Conozco distintos lenguajes de programación, el SDLC, y utilizo buenas prácticas de codificación.

Tomo cursos en línea y presenciales sobre temas de tecnología, diseño, etc.

EXPERIENCIA

Desarrollador

Noviembre 2024 – Actual

Capacitación en temas de desarrollo de software:

- Programación Orientada a Objetos con Java
- Control de cambios en el código con Git
- Uso de IDE para desarrollo y depuración de código
- Peticiones a APIs con Postman

Desarrollador

NTT DATA

INDRA

Junio 2024 – Septiembre 2024

Capacitación en temas de desarrollo front-end:

- Programación con JavaScript y Java
- Buenas prácticas de codificación
- Construcción de Software
- Certificación sobre Fundamentos de SCRUM

IDIOMAS

Inglés Avanzado